【裁判字號】    98,交抗,96
【裁判日期】    980302
【裁判案由】    聲明異議
【裁判全文】
臺灣高等法院高雄分院刑事裁定          98年度交抗字第96號
    抗  告  人
    即受處分人  甲○○
上列抗告人因違反道路交通管理處罰條例聲明異議案件，不服臺
灣高雄地方法院中華民國98年1 月23日裁定（98年度交聲字第3
號），提起抗告，本院裁定如下：
    主  文
抗告駁回。
    理  由
一、抗告意旨略以：抗告人於97年12月23日下午4 時14分確未在
    路上酒駕行車，純係舉發警員前往抗告人住家中請抗告人步
    行外出一下，當時他看抗告人臉紅，進行酒測，酒精濃度每
    公升0.54毫克，抗告人確未駕駛機車，欠缺違規地點，係警
    員誤寫罰單，抗告人當時到里長家請里長主持公道，未請里
    長講情，原審未加詳查審酌，竟將抗告人之聲明異議駁回，
    尚有未恰，為此提起抗告云云。
二、按汽車駕駛人飲酒後其吐氣所含酒精成份超過每公升0.25毫
    克以上者，不得駕車，道路交通安全規則第114 條第2 款定
    有明文。次按汽車駕駛人，駕駛汽車經測試檢定酒精濃度超
    過規定標準者，處15,000元以上60,000元以下罰鍰，並當場
    移置保管其車輛及吊扣其駕駛執照1 年，道路交通管理處罰
    條例第35條第1 項第1 款前段規定甚詳；又汽車駕駛人，有
    第35條第1 項規定之情形者，應接受道路交通安全講習，同
    條例第24條第1 項亦有明定。
三、經查：
  (一)抗告人於原審法院之聲明異議狀記載「本件員警並未於異議
    人酒醉駕車途中進行取締，而係於異議人已騎車返回住處後
    ，方要求異議人自住處出來接受酒精濃度測試，異議人實難
    甘服，爰依法聲明異議云云」；但其於本院之抗告狀卻記載
    「抗告人於97年12月23日下午4 時14分確未在路上酒駕行車
    ，純係舉發警員前往抗告人住家中請抗告人步行外出一下，
    當時他看抗告人臉紅，進行酒測，酒精濃度每公升0.54毫克
    ，抗告人確未駕駛機車，欠缺違規地點，係警員誤寫罰單，
    抗告人當時到里長家請里長主持公道，未請里長講情，原審
    未加詳查審酌，竟將抗告人之聲明異議駁回，尚有未恰，為
    此提起抗告云云」。因此依據抗告人先後2 份狀紙所載，抗
    告人究竟有無酒後駕車，或單純在家飲酒而被警員從家中請
    出來做酒測，實無法判斷，可見抗告人上開2 份狀紙所述相
    互矛盾，先此敘明。
  (二)然據證人即舉發員警劉清文於98年1 月23日原審時到庭結證
    稱：當天我是執行巡邏勤務，我們巡邏車經過高雄市○○路
    與市中路口，發現異議人騎機車沒有戴安全帽，臉上泛紅疑
    似酒後駕車，我們就要攔截他，但是異議人騎車速度很快，
    他沿著市中路由南向北行駛，到市○○路25巷左轉進入，我
    們追進去，看見異議人在他家門口停車，要走進門內，我們
    就在門口擋住異議人，告知異議人騎機車沒有戴安全帽，而
    且身上有酒味，我們要實施酒測，異議人說我家到了我要回
    家，我還是堅持要對異議人實施酒測，異議人就到住家處的
    里長家裡，請里長幫忙講情，里長就泡一杯濃茶給異議人喝
    ，我們還另外提供一瓶礦泉水給異議人喝，異議人喝完之後
    ，我們才對異議人進行酒測，但是異議人的數值仍然超過標
    準，我們才舉發異議人酒醉駕車等語明確（見原審卷第21頁
    ），並有酒精濃度測試單1 紙及異議人飲用礦泉水之照片2
    幀在原審卷第15頁、第24頁可憑。可見本件抗告人於97年12
    月23日下午4 時14分許飲酒後，確有駕駛車牌號碼XUS-316
    號重型機車，沿高雄市前金區市○○路由南往北方向行駛，
    行至該路段25巷14號住處前下車後，警方上前攔檢對其施測
    ，測得其呼氣酒精濃度達每公升0.54毫克乙情，而並非在家
    飲酒後無緣無故被警發現而對其實施酒測甚明。故抗告人抗
    告狀所載與事實確有所出入，況且本件查獲違規之員警與抗
    告人並不認識，彼此間亦無夙怨嫌隙，亦為抗告人所是認，
    證人上開證詞應足採信。是以抗告人確有於飲酒後駕駛動力
    交通工具之違規行為甚明。
四、原裁定以抗告人違規事證明確，而抗告人徒以員警係在其騎
    車返回住處後，方對其實施酒精濃度測試為由，而對原處分
    機關之裁決聲明異議，洵屬無據，原處分機關依道路交通管
    理處罰條例第35條第1 項第1 款、第24條第1 項，及違反道
    路交通管理事件統一裁罰基準表規定，裁處受處分人罰鍰30
    ,000 元 ，並吊扣駕駛執照12月，且施以道安講習，於法核
    無違誤，而駁回異議人之異議，經核並無不合。抗告人提起
    抗告，並無理由，應予駁回。
五、據上論結，應依道路交通案件處理辦法第26條，刑事訴訟法
    第412 條，裁定如主文。
中    華    民    國    98    年    3     月    2     日
                  刑事第二庭    審判長法  官  林正雄
                                      法  官  陳啟造
                                      法  官  黃壽燕
以上正本證明與原本無異。
不得再抗告。
中    華    民    國    98    年    3     月    2     日
                                      書記官  梁雅華


司法院資訊處製作；財團法人民間司法改革基金會備份。
